# 关于运输费用入成本的特殊事项考虑

提问人：茶前 饭 后 时间：2021-12-27 18:43:28
请教陈版，关于新准则中运输费用作为必要非单独履约成本进入营业成本的情况中，如果公司有自己的车队，每次销售都是自己车队承担运输任务，那么关于车队的折旧费、人员工资、加邮费、汽车修理费、过路费、年检费、保险费等车辆费用应该都可以进成本吧？我的理解应该是，因为这也符合新准则相关运输费进成本的定义解释，望版主指点。

回答人：chenyiwei
参考《监管规则适用指引——会计类第 2 号》之“2-6 运输费用的确认与列报”：
对于与履行客户合同无关的运输费用，若运输费用属于使存货达到目前场所和状态的必要支出，形成了预期会给企业带来经济利益的资源时，运输费用应当计入存货成本，否则应计入期间费用。
对于为履行客户合同而发生的运输费用，属于收入准则规范下的合同履约成本。若运输活动发生在商品的控制权转移之前，其通常不构成单项履约义务，企业应将相关支出作为与商品销售相关的成本计入合同履约成本，最终计入营业成本并予以恰当披露。若运输活动发生在商品控制权转移之后，其通常构成单项履约义务，企业应在确认运输服务收入的同时，将相关支出计入运输服务成本并予以恰当披露。
企业应结合自身经营活动情况并基于重要性和成本效益原则，建立和实施运输活动相关内部控制，充分完整地归集运输活动相关支出，并在各产品、各销售合同以及各履约义务之间实现合理分配。
因此，对自有运输车队的成本，应根据其工作任务与特定销售合同的关联程度，确定其成本中可以计入销售成本的金额。对于运输采购物资、不对应于特定销售合同的运输（如内部调库）等不应计入营业成本。